【裁判字號】    97,上訴,1982
【裁判日期】    980827
【裁判案由】    違反毒品危害防制條例
【裁判全文】
臺灣高等法院高雄分院刑事判決        97年度上訴字第1982號
上  訴  人  臺灣高雄地方法院檢察署檢察官
上  訴  人
即  被  告  丙○○
                    現另案於高雄第二監獄執行
選任辯護人  張永昌律師
上  訴  人
即  被  告  甲○○
                      號2樓
                    現羈押於臺灣高雄看守所
選任辯護人  萬維堯律師
上列上訴人因被告等違反毒品危害防制條例案件，不服臺灣高雄
地方法院97年度訴字第1087號中華民國97年11月3 日第一審判決
（起訴案號：臺灣高雄地方法院檢察署97年度偵字第10992 號）
，提起上訴，本院判決如下：
    主  文
上訴駁回。
    事  實
一、丙○○曾於民國93年間因違反毒品危害防制條例案件，經臺
    灣高等法院、臺灣桃園地方法院以94年度上訴字第99號、93
    年度訴字第584 號分別判處有期徒刑3 年6 月、11月，經定
    應執行刑有期徒刑4 年2 月，經減刑後，甫於96年7 月16日
    執行完畢。甲○○於80年起，即因竊盜、肅清煙毒條例、麻
    醉藥品管理條例等案件，經臺灣彰化地方法院、臺灣高等法
    院分別以80年度易字第1345號、81年度上訴字第4052號判處
    有期徒刑5 月、4 年、8 月、6 月確定（第1 、2 、3 、4
    罪），經定應執行刑為有期徒刑5 年3 月；復接續因違反麻
    醉藥品管理條例案件，經臺灣板橋地方法院以82年度訴字第
    2577號判處有期徒刑5 月之罪（第5 罪），於84年2 月28日
    第1 次縮短刑期假釋付保護管束；惟於第1 次假釋期間中再
    犯麻醉藥品管理條例、藥事法、偽造有價證券等案件，經最
    高法院、臺灣板橋地方法院分別以86年度台上字第5583號、
    90年度台上字第5448號、87年度台上字第1650號、84年度易
    字第6462號分別判處有期徒刑1 年1 月、3 年4 月、6 年2
    月、10月（第6 、7 、8 、9 罪），嗣經定其應執行之刑為
    有期徒刑11年確定，並接續執行前開第1 次撤銷假釋之殘刑
    （殘刑2 年5 月又30日），於90年5 月28日第2 次縮短刑期
    假釋付保護管束；復於第2 次假釋期間中，因毒品危害防制
    條例案件，經臺灣板橋地方法院以91年度易字第2634號判處
    有期徒刑5 月確定（第10罪），復接續執行前開第2 次假釋
    經撤銷之殘刑（殘刑7 年11月又25日），經減刑後，甫於96
    年7 月27日執行完畢。
二、丙○○、甲○○均明知甲基安非他命係毒品危害防制條例第
    2條第2項第2款所列之第二級毒品，不得販賣、轉讓或持有。
    甲○○竟基於販入第二級毒品以營利之犯意，於97年4 月9
    日上午9 時42分許，以其所有NOKIA 廠牌0000000000號行動
    電話撥打至丙○○所有NOKIA 廠牌0000000000號行動電話，
    表示欲販入第二級毒品甲基安非他命，請丙○○為其調貨，
    丙○○亦應允之。嗣丙○○即基於與不詳姓名年籍之成年男
    子共同販賣第二級毒品以營利之犯意聯絡，於97年4 月9 日
    某時，在屏東縣屏東市「國仁醫院」附近，自該名不詳姓名
    之男子處取得第二級毒品甲基安非他命5 包（每包約1 兩，
    合約5 兩，每兩重37.5公克；驗後淨重合計共185.504 公克
    ）後，並與甲○○約定於翌日（10日）在其女友位於高雄市
    鼓山區○○街60巷58之1 號居處進行交易。甲○○與乙○○
    （業經原審法院判刑確定）於97年4 月10日下午，即共同駕
    駛甲○○所有之5106-TQ 號自用小客車自台北縣居處出發赴
    約，於是日夜間11時許抵達丙○○上開居處，丙○○原開價
    每兩新台幣（下同）10萬5 千元，惟甲○○認價格太貴而予
    以殺價，丙○○以電話與該名男子討論後，雙方議定以每兩
    10萬元成交，丙○○即以上開5 包甲基安非他命售予甲○○
    ，甲○○則先交付現金20萬元予丙○○，餘款30萬元則待甲○○返回台北縣居處後再行匯款給付。甲○○販入上開甲基
    安非他命5 包後，即將上開毒品藏放於該自用小客車中央扶
    手下方置物箱內，於97年4 月11日零時許，由乙○○駕駛上
    開小客車搭載甲○○，自該地出發欲返回北部。惟於同日零
    時10分許，行經高雄市○○區○○街90巷巷口時，即為警當
    場查獲，並在該小客車上扣得上開甲基安非他命5 包，及甲○○所有之上開NOKIA 廠牌行動電話1 具；另於丙○○駕駛
    之車號ZQ-9779 號自用小客車車上，扣得販賣毒品所得現金
    20萬元，及丙○○所有上開NOKIA 廠牌行動電話1 具等物。
三、案經海巡署南部地區巡防局屏東機動查緝隊、內政部警政署
    保安警察第三總隊第二大隊報請臺灣高雄地方法院檢察署檢
    察官偵查起訴。
    理  由
壹、證據能力部分：
一、按被告以外之人於審判外之言詞或書面陳述，除法律有規定
    者外，不得作為證據，刑事訴訟法第159 條第1 項定有明文
    ，此即學理上所稱之「傳聞證據排除法則」，而依上開法律
    規定，傳聞證據原則上固無證據能力，但如法律別有規定者
    ，即例外認有證據能力。又按被告以外之人於偵查中向檢察
    官所為陳述，除顯有不可信之情況者外，得為證據，同法第
    159 條之1 第2 項亦有明文。查本判決下列所引用之證人乙○○、丙○○向檢察官所為之陳述，屬於審判外之陳述，為
    傳聞證據，惟現階段刑事訴訟法規定檢察官代表國家偵查犯
    罪、實施公訴，依法其有訊問被告、證人及鑑定人之權，證
    人、鑑定人且須具結，而實務運作時，檢察官偵查中向被告
    以外之人所取得之陳述，原則上均能遵守法律規定，不致違
    法取供，其可信度極高，職是，上開證人於偵查中已具結之
    證述，被告並無釋明「顯有不可信之情況」之理由，應認其
    有證據能力。又按詰問權係指訴訟上當事人有在審判庭輪流
    盤問證人，以求發真實，辨明供述證據真偽之權利，其於刑
    事訴訟制度之設計，以刑事訴訟法第166 條以下規定之交互
    詰問為實踐，屬於人證調查證據程式之一環；與證據能力係
    指符合法律所規定之證據適格，而得成為證明犯罪事實存在
    與否之證據資格，性質上並非相同，偵查中檢察官為蒐集被
    告犯罪證據，訊問證人旨在確認被告嫌疑之有無及內容，與
    審判期日透過當事人之攻防，調查證人以認定事實之性質及
    目的，尚屬有別。偵查中訊問證人，法無明文必須傳喚被告
    使之得以在場，刑事訴訟法第248 條第1 項前段雖規定：「
    如被告在場者，被告得親自詰問」，事實上亦難期被告有於
    偵查中行使詰問權之機會，是此項詰問權之欠缺，非不得於
    審判中捨棄詰問權，或證人客觀上有不能受詰問之情形，自
    無不當剝奪被告詰問權行使之可言（最高法院96年度臺上字
    第4064號、96年度臺上字第4365號判決可資參照），是被告
    丙○○辯護人以未行使對質詰問權為由爭執共同被告乙○○
    偵查中證述之證據能力等語，並不足採，共同被告乙○○於
    偵查中經具結之證言應有證據能力。
二、至於附表所列之監聽譯文部分，係經臺灣高雄地方法院核發
    97年聲監字第535 號、第305 號，及臺灣高雄地方法院核發
    97年度聲監續字第29號、第154 號等通訊監察書所為合法通
    訊監察，有上揭通訊監察書4 份附卷可憑（資料封存外放）
    ，且被告及辯護人於本院審理中，經提示監聽譯文並告以要
    旨，均同意有證據能力，是依刑事訴訟法第159 條之5 之規
    定，自具有證據能力。
三、按被告以外之人於審判外之陳述，雖不符前4 條之規定，而
    經當事人於審判程式同意作為證據，法院審酌該言詞陳述或
    書面陳述作成時之情況，認為適當者，亦得為證據，刑事訴
    訟法第159 條之5 第1 項定有明文。除上開證據，本案以下
    認定事實所引用之傳聞證據，均經檢察官、被告丙○○、甲○○及其辯護人於審判中同意作為證據，本院審酌該等傳聞
    證據作成時之狀況，並無不宜作為證據之情形，依前開說明
    ，均得作為證據。
貳、有罪部分：
一、訊據上訴人即被告丙○○固坦承於上開時、地將扣案之5 包
    甲基安非他命交給被告甲○○，甲○○並當場交付20萬元予
    伊等情，惟矢口否認有何販賣第二級毒品之犯行，辯稱：其
    係因甲○○拜託伊去調毒品，但過程中其均無收取利潤或佣
    金，純粹只是幫忙云云。上訴人即被告甲○○則坦承其係自
    北部下來，目的係為購買甲基安非他命等情，惟否認有何販
    賣第二級毒品之犯行，辯稱：其僅要購買1 包而已，且購買
    毒品乃為供自己施用，要無販賣之意圖云云。經查：
  (一)被告甲○○與被告丙○○因先前曾在同一監獄服刑而結識，
    二人平時聯絡時，被告甲○○係使用門號0000000000號，被
    告丙○○係使用0000000000號門號。於97年4 月10日，被告
    甲○○與同案被告乙○○駕駛車號5106 -TQ號自用小客車自
    北部出發，於同日晚間11時許至高雄市○○區○○街60巷58
    之1 號之被告丙○○居處後，被告丙○○將甲基安非他命5
    包交給被告甲○○，被告甲○○則交付現金20萬元予被告丙○○收受，嗣被告甲○○將上開毒品藏放於上開小客車中央
    扶手下方置物箱內，於翌日零時許自該處出發欲返回北部，
    惟至高雄市○○區○○街90巷巷口時，即為警當場查獲等情
    ，為被告丙○○、甲○○所不爭執，並有扣案之上開甲基安
    非他命5 包、現金20萬元、行動電話（含SIM 卡）2 具可佐
    ；而扣案之5 包結晶物（每包約37公克、驗後淨重共計
    185. 04 公克），亦確屬第二級毒品甲基安非他命，有高雄
    醫學大學附設中和醫院檢驗報告5 紙在卷可稽（見偵卷第
    150-154 頁），是此部分之事實，自堪認定。
  (二)被告丙○○意圖營利而販賣第二級毒品部分：
  (1)附表一監聽0000000000號行動電話之譯文內容，業經被告丙○○自承確實為其所述無誤（見原審卷第244 頁），參以：
    附表一編號1 、2 所示，被告甲○○於97年3 月19日向被
    告丙○○表示：「看1 兩多少？」、「我等一下下再去拿。
     」、「你有問嗎？」，附表一編號5 、6 所示，被告甲○○於同年月31日再度向被告丙○○問：「你沒叫你朋友看有
    嗎？」、「叫他找找看，給我電話。」、「你有叫你朋友阿
    生幫我找？」、「我明天下去。」等語，核與共同被告乙○○於偵查中證稱：「（甲○○下來向丙○○買毒品幾次？）
    我知道的有三次，分別是一個月前，半個月前及昨天。」（
    見偵卷第22頁）等語，於時間點上堪認相符，足見被告甲○○自97年3 月19日起，即曾自被告丙○○處取得毒品，並於
    97年3 月間，曾二次隨同共同被告乙○○南下找被告丙○○
    。參諸被告甲○○於原審審理中陳稱：編號7 所稱的「1
    個10元」是「1 兩10萬」，其說「6 個」，指的就是「6 兩
    」的意思等語（見原審卷第119 頁）。又由附表一編號7 、
    8 所示，可知被告丙○○於97年4 月4 日夜間23時27分打給
    被告甲○○報價毒品1 兩10萬，被告甲○○告以要6 兩後，
    被告丙○○隨即於同日23時28分打給「國華」之人稱：「他
    要6 個，變成我們沒有『利潤』，你跟你朋友可以折一點下
    來，算我們的。」，觀諸其前後文，堪認被告丙○○所指之
    「他」即為被告甲○○；其所稱之「利潤」當然即為轉售毒
    品之「利潤」，被告丙○○之辯護人雖辯稱：這是丙○○要
    為甲○○殺價，不是丙○○要去賺利潤云云，惟該譯文中丙○○明白陳稱：「變成『我們』沒有利潤」、「折下來算『
    我們』的。」對方亦回答：「你算這樣報折下來就『我們』
    的。」等語，其均以「我們」作為指稱對象，益見其縱有折
    價，亦以己身之利潤作折讓，要無辯護人所指之幫忙殺價之
    情，足見被告丙○○為被告甲○○「調貨」即有營利之意圖
    ，而為販賣毒品無疑；又由附表一編號9 、10、11所示，
    被告甲○○於97年4 月4 日深夜確有南下與被告丙○○見面
    ，被告甲○○雖證以：那天因為東西不好，沒有買到就回去
    了等語（見原審卷第237 頁），被告丙○○之辯護人即以：
    該次交易沒有成交，不能作為本次交易之證據等語置辯，然
    參諸附表一編號14、15、16、17所示，本次查獲之交易，係
    因被告甲○○於2 日後，即97年4 月9 日9 時42分之通話中
    ，再度向被告丙○○要求：「你『再』幫我找，找好一點的
    。」之故，是縱認97年4 月4 日該次並無積極事證足資被告
    丙○○確已販售毒品予被告甲○○既遂，惟被告丙○○於之
    前「調貨」既已有販售營利之意圖，於二日後，被告甲○○
    再度要求調貨，且依附表一編號14所示，其並非第一次請丙○○調貨，本次尚且要求丙○○要找品質好一點的，並幫忙
    殺價等語，被告丙○○豈有甘冒受重典追訴之風險，於二日
    後突然自願無償為被告甲○○調貨之理，是辯護人所辯有違
    常情，要無可採，上開監聽譯文實足認被告丙○○係以轉售
    甲基安非他命圖利無訛。
  (2)又參以附表一編號15、16之監聽譯文，被告丙○○於97年4
    月9 日答應為被告甲○○「調貨」後，隨即於同日夜間11時
    14分撥打給「生仔」之人，稱以：「你有那個嗎？那個好嗎
    ？」、「我現在才要過去『他』那。」、「（可以，你朋友
    要北部下來嗎？）對啊，我現在要跟『他』拿。」，於同日
    夜間23時47分，被告丙○○即向被告甲○○告以：「師仔，
    OK，到我手上了。」等語，足認被告丙○○之毒品來源，係
    於該日夜間23時許，先向「生仔」之人確認有毒品後，即向
    該『他』不明年籍姓名之男子取得欲販售予被告甲○○之毒
    品。至於被告丙○○販售毒品之價款若干、有無事先墊款及
    與其他共犯參與一事，被告丙○○雖辯稱：上開毒品調得之
    價錢係1 兩10萬2 千元，伊已先墊付51萬元云云；惟查，被
    告丙○○於原審準備程序中，對於如何承擔被告甲○○不支
    付餘款風險一事，竟供稱：其有跟甲○○講身上的錢只能調
    5 兩，甲○○說好，但甲○○只帶20萬，其留毒品下來也沒
    有用，如果甲○○不還錢，也只能怪其交友不慎等語（見原
    審卷第74-75 頁），然其經濟並不寬裕，於檢察官偵查中尚
    供稱：其中28萬元是其向女朋友的母親所借，打算還賭債等
    語，是其豈有甘冒甲○○不還錢的風險，事先用自身之借款
    幫忙墊支毒品價款之理？再者，被告甲○○遠從台北下來購
    買毒品，尚未見到毒品，對於毒品之品質是否中意，尚未確
    定，則被告丙○○豈可能擅自先行墊付51萬元之鉅款？萬一
    被告甲○○對於毒品之品質不滿意而拒買時，被告丙○○又
    將如何退貨？是被告丙○○上開辯解，即無實據，亦與常理
    有悖。雖被告丙○○於97年4 月9 日（即附表一編號16）與
    被告甲○○通話時稱：「中版啦，102 ，他本105 ，這樣有
    辦法嗎。」，其於審理中亦供稱：其之意思即為1 兩毒品價
    格10萬2 千元等語，惟參諸被告甲○○於檢察官偵查中曾證
    稱：「（丙○○要你們以多少錢轉出去？）1 兩10萬元，他
    本來要賣我們1 兩10萬5 千元，我們在場時，丙○○有以行
    動電話與他的『老闆』講藥效不好，說我們在嫌，問他的『
    老闆』價格是否可以降低；，他的『老闆』本來就10萬3 千
    元，後來又說同意10萬元賣給我們。」（見偵卷第115 頁）
    ，嗣被告甲○○雖翻異前詞而於原審訊問時改稱：是以1 兩
    10萬2 千元向丙○○購買，其先給10萬元，乙○○給10萬元
    云云（見原審第40頁）；又於原審準備程序、審理中改稱：
    其跟乙○○各出10萬2 千元，乙○○是在車上給錢，本來要
    給丙○○20萬4 千元，但在中途買機油花掉3 千多元云云（
    見原審卷第78、124 頁），足見其為附和被告丙○○之說詞
    ，於審理中雖改稱1 兩為10萬2 千元，但為解釋購買2 兩如
    何僅給付20萬元一事，於審理中方又翻異攜帶金錢之數額，
    是其審理中變異之語顯為勾串後之遁詞，不足採信。故由被
    告丙○○於97年4 月10日與甲○○交易之際，尚能以電話與
    其『老闆』就價格商議謀定，顯見其辯稱：其已事先墊付價
    款51萬云云，係屬子虛。又被告丙○○即與該不明年籍姓名
    之『老闆』，就出售毒品之價格為相互謀議，則被告丙○○
    與該不明年籍姓名之『老闆』間，亦有販賣毒品之犯意聯絡
    及行為分擔，已甚灼然。是被告丙○○於97年4 月10日交易
    當日，係以1 兩10萬元價格販售上開甲基安非他命予被告甲○○，而先收受20萬元價款一情，自堪認定。
  (3)又被告丙○○雖辯稱：被告甲○○多次拜託伊調毒品，其都
    敷衍他，但甲○○一直拜託他，其才幫忙云云；惟參以附表
    一之通聯記錄，被告甲○○多次向被告丙○○要求找毒品，
    丙○○不僅未拒絕，甚至多次實際打電話給「國華」、「生
    仔」詢問有無貨品。於本次調用毒品，被告甲○○向丙○○
    請求調用毒品：「你再幫我找，找好一點的。」丙○○尚告
    以：「你不說，這兩天人家都有拿到，他用好的時候你再下
    來。」等語（見附表一編號14），足認其所辯純係卸責之語
    ，並無足採。又甲基安非他命物稀價昂，取得不易，且為政
    府嚴予查緝之違禁物，而非法販賣毒品甲基安非他命之刑責
    甚重，法定本刑為無期徒刑及有期徒刑7 年以上之重罪，若
    非有厚利可圖，被告丙○○與被告甲○○僅係獄友，又非至
    親，衡情其豈有僅因被告甲○○為其介紹賭伴，即甘冒被查
    緝法辦重刑之危險，殫費心力為被告甲○○多次尋找品質合
    乎其要求之毒品，並為其殺價，僅為將毒品無端供應被告甲○○，而未取分毫利潤之理。綜合上情，被告丙○○係基於
    營利之意圖而販賣毒品甲基安非他命予被告甲○○一事，洵
    堪認定。
  (三)被告甲○○意圖營利而販入第二級毒品部分：
  (1)附表二之監聽之譯文內容，業經被告甲○○自承確實為其所
    述無誤（見原審卷第244 頁），參以附表二譯文之對話內容
    ，堪認被告甲○○與『德哥』、『阿喜』等人，係討論毒品
    之價格及品質，而由甲○○與『德哥』之人之通話提及：「
    現在這樣搞很不好競爭」、「我被打槍打的要命」、「東西
    可以貴一點無所謂，最近要把信用作起來」，跟『阿喜』之
    人提及「那很難銷，我跟我朋友拿。」等語，足認渠等不僅
    將毒品供己施用，尚有販售以圖營利之事實，被告甲○○及
    其辯護人雖辯以：那是『德哥』講的，其不知道『德哥』在
    講什麼，可能是大家都要工作，如果吸食到不好的，會沒有
    精神，無法交貨，被老闆罵，所以要找好一點的云云，惟被
    告甲○○於通話中尚附和『德哥』稱：「他有2 種，一種台
    中，一種高雄，台中不行就不要，拿高雄的。」、「說那個
    不行？... 高雄那個就很好但東西很貴... 不行你就拿高雄
    18，你有看到，高雄那就很高級，但比較貴。」等語，及參
    以共同被告乙○○於檢察官偵訊中證稱：「被告甲○○拿到
    毒品後拿到桃園大溪及中壢給朋友。」等語（見偵卷第23頁
    ），及卷附『德哥』之通訊監察譯文，『德哥』之發信地點
    係在桃園縣（見偵卷第53頁）等情，足認被告甲○○與『德
    哥』聯繫密切，前開所辯純屬無稽，要無可採。又由上開譯
    文可知，被告甲○○嗣後多次向丙○○調貨，又數次大費周
    章南下高雄向被告丙○○購買毒品，係因其認為南部毒品品
    質較好，為圖售出時賺取更多利潤之故，其具有販入毒品以
    營利之意圖甚明。
  (2)被告甲○○雖以：購買之之5 兩甲基安非他命，本來要跟『
    德哥』合資，但是『德哥』後來說不要，其只有跟共同被告
    乙○○合資，5 兩中只有1 兩是其要買來自己施用，另外1
    兩是乙○○要的，其他3 兩丙○○說先帶回去，以後再拿錢
    ，乙○○聽到後就說他要，該5 兩並非全為其所購買云云置
    辯，惟查：共同被告乙○○於本院審理中以證人身分作證時
    雖亦證稱：當天伊有進入丙○○女友住處試吃安非他命；且
    當時甲○○亦有向丙○○表示只要買1 包，而伊自己也是要
    買1 包等語（見本院卷第196 頁反面），然經本院質之證人
    乙○○「是否認識丙○○？當天南下身上有帶錢？知悉安非
    他命價格如何計算？」時，證人乙○○卻證稱：「伊不認識
    丙○○；當天身上沒有帶錢，且與丙○○均無交談；不知安
    非他命價格如何計算。」等語（見本院卷第197 、198 頁）
    ；而證人乙○○確實與被告丙○○不認識，二人當日亦無任
    何交談；扣案之5 包甲基安非他命均係由被告甲○○事先以
    電話向丙○○調得等情，業經共同被告丙○○於本院審理中
    以證人身分證述明確（見本院卷第165 至168 頁），並有上
    開通訊監聽譯文及當場扣得之甲基安非他命5 包可稽，是證
    人乙○○當天身上既無帶錢，亦未與丙○○交談，更不知每
    包安非他命之價格，則證人乙○○又如何向被告丙○○購買
    毒品？且被告丙○○與乙○○素無交情，已如前述，則被告
    丙○○豈會任由乙○○帶走3 包（兩）甲基安非他命而未付
    款？再者，本件在被告甲○○之自用小客車上所扣得之甲基
    安非他命係5 包，並非1 包或2 包，亦即被告甲○○最終向
    丙○○所購得之毒品甲基安非他命為5 包（每包約37公克）
    ，已屬不爭之事實；被告甲○○事後要將該5 包毒品甲基安
    非他命再如何處理、分配（如1 包予乙○○，其餘予他人）
    ，要屬被告甲○○事後個人之規畫，此與犯罪之成立根本不
    生影響。綜上各節，扣案之5 包甲基安非他命應均為被告甲○○一人向被告丙○○所販入，應堪認定。被告甲○○上開
    所辯，顯屬事後避重就輕之詞，不足採信，
  (3)按一般人施用毒品甲基安非他命之最低致死劑量為單次1公
    克，若單次使用超過該劑量即有致命之可能性；長期施用成
    癮者對該藥物產生耐藥性，其程度因個人體質、使用頻率與
    接觸時間長短而異，可使最低致死劑增加數倍甚至10倍以上
    ，此依行政院衛生署管制藥品管理局91年2 月1 日管檢字第
    102579號函、90年12月4 日管檢字第100412號函所示內容為
    憑。雖個人對於毒品之耐受性因個人體質、每日使用次數及
    個人體質耐藥性而會有程度不同之差異，惟該函文所提出之
    正常人最低致死劑量為單次1 公克，仍有其統計上之意義，
    縱使被告甲○○之體質特異，而認其於原審審理中辯稱：其
    1 日可施用1 公克至2 公克，1 兩可吸食1 個多月等語可採
    （見原審卷第239 頁），然其購買之5 兩甲基安非他命驗後
    淨重合計185.504 公克，其販入持有之甲基安非他命亦已足
    其施用達90日至180 餘日。依一般經驗衡情，其花費50萬元
    一次購入足供己施用達超過90日以上之大量毒品甲基安非他
    命存放身邊，已不合一般持有毒品一次購買1 兩或更少量之
    甲基安非他命留身邊供己施用之常情；況參以附表一、二之
    監聽譯文，被告甲○○於短短97年3 月、4 月間，已向被告
    丙○○「調毒品」多次，並多次南下買毒，被告丙○○於原
    審審理中尚供稱：其與被告甲○○於查獲該日前10天左右曾
    一起去合資買毒，其買1 兩，甲○○買2 兩等語（見原審卷
    第38頁），然甲基安非他命價昂易潮解，保管不易，若不能
    短時間內施用完畢，何需於短時間內再度購買如此大量之毒
    品，足認被告甲○○大費周章，甘冒於路途遙遠而受查緝風
    險，遠赴高雄購買甲基安非他命之目的，係為販售牟利，其
    主觀上具有營利之意圖無疑。
  (四)又邇來政府為杜絕毒品氾濫，毒害人民甚深，再三宣導教民
    眾遠離毒品、媒體之報導既深且廣，對於毒品之禁絕，應為
    民眾所熟悉。又政府對於查緝施用、轉讓及販賣毒品無不嚴
    格執行，且販賣毒品罪更係重罪，設若無利可圖，衡情一般
    持有毒品者，當不致輕易將持有毒品交付他人。況乎毒品價
    格不貲、物稀價昂，而販賣毒品係違法行為，非可公然為之
    ，亦無公定之價格，不論任何包裝，均可任意分裝增減分量
    ，每次買賣價量，亦可能隨時依雙方間之關係深淺、資力、
    需求量及對行情之認知、來源是否充裕、查緝是否嚴緊，購
    買者被查獲時供述購買對象之可能性風險之評估等，因而異
    其標準，並隨時機動調整，非可一概而論，是販賣之利得除
    經坦承犯行或價量俱臻明確外，委難查得實情，販賣之人從
    價差或量差中牟利方式雖異，其意圖營利之非法販賣行為則
    一，足徵被告二人販賣第二級毒品甲基安非他命之舉，主觀
    應均有營利之意圖，亦臻明確。
  (五)綜上所述，被告丙○○係意圖營利而販賣上開甲基安非他命
    予被告甲○○；而被告甲○○亦基於意圖販賣以營利之故意
    而販入之。從而，本案事證明確，被告丙○○、甲○○販賣
    第二級毒品甲基安非他命之犯行，均堪認定。
二、按販賣毒品罪，並不以販入之後復行賣出為構成要件，但以
    營利為目的將毒品販入或將毒品賣出，有一於此，其犯罪即
    經完成（最高法院25年度非字第123 號判例可資參照）。查
    甲基安非他命係毒品危害防制條例第2 條第2 項第2 款所定
    之第二級毒品，核被告丙○○將甲基安非他命販賣予被告甲○○，係犯毒品危害防制條例第4 條第2 項之販賣第二級毒
    品既遂罪；被告甲○○意圖販賣營利而販入上開甲基安非他
    命，亦係犯毒品危害防制條例第4 條第2 項之販賣第二級毒
    品既遂罪。被告丙○○、甲○○為販賣而持有甲基安非他命
    之低度行為，應為販賣之高度行為所吸收，均不另論罪。被
    告丙○○與不詳姓名年籍之成年男子即『老闆』間，有販賣
    甲基安非他命之犯意聯絡及行為分擔，應為共同正犯。又被
    告丙○○、甲○○前如事實欄一所述，被告丙○○甫於96年
    7 月16日縮刑期滿執行完畢；被告甲○○於96年9 月27日執
    行完畢等情，有臺灣高等法院被告前案紀錄表 (含出入監記
    錄）在卷可稽，被告丙○○、甲○○於受上開有期徒刑之執
    行完畢後5 年以內，故意再犯本件有期徒刑以上之罪，均為
    累犯，除本刑為無期徒刑部分依法不得加重外，餘均應依刑
    法第47條第1 項之規定加重其刑。
三、原判決就被告二人此部分犯行，適用毒品危害防制條例第4
    條第2 項、第18條第1 項前段、第19條第1 項、刑法第11條
    、第28條、第47條第1 項等規定，並審酌被告二人年輕體壯
    ，不知從事正當工作，竟以販賣毒品牟利，戕害他人身心健
    康，並妨害社會公共秩序及善良風俗，殊不足取；且渠等素
    行不佳，曾多次違反毒品危害防制條例，均甫於96年7 月間
    出獄（有上開前案紀錄表存卷可佐），竟不知戒慎惕勵，旋
    又再本件販賣毒品之罪，難謂有悔意，及二人犯罪情節、手
    段、目的、販賣毒品之數量等一切情狀，量處被告丙○○有
    期徒刑8 年6 月；被告甲○○有期徒刑8 年。另敘明(1)扣案
    之白色晶體5 包（驗後淨重合計185.504 公克）經檢驗結果
    ，確呈甲基安非他命陽性反應，已如前述，其為毒品危害防
    制條例第2 條第2 款所定之第二級毒品，應依毒品危害防制
    條例第18條第1 項規定諭知沒收銷燬之（至於鑑驗耗損之毒
    品部分，因已滅失，則毋庸再予宣告沒收銷燬之）；上開5
    包甲基安非他命之外包裝5 個，雖經鑑定單位將袋內毒品傾
    倒刮取分離秤重，然其內仍含有極微量之毒品殘留，若需與
    該包裝完全析離，需耗費成本過鉅，應認其與毒品間已無法
    析離，而將之整體視為查獲毒品，依同法併予諭知沒收銷燬
    之（法務部調查局93年3 月19日調科壹字第09300113060 號
    函參照）；(2)至被告甲○○身上扣得之甲基安非他命2 小包
    ，係為被告甲○○供自己施用之用，與本案並無關連，且經
    檢察官於另案聲請沒收銷燬，無庸為沒收銷燬之諭知。(3)扣
    案NOKIA 廠牌行動電話1 具（不含其內搭配使用之00000000
    00號門號SIM 卡1 枚，該SIM 卡係為陳長銘向南頻電信股份
    有限公司所租用，並非被告甲○○所有，有南頻電信股份有
    限公司查詢單1 紙附卷），為被告甲○○所有且為其與被告
    丙○○聯繫販入毒品所用之物，業經被告甲○○自承在卷，
    應依毒品危害防制條例第19條第1 項之規定，宣告沒收之；
    (4)此外，扣案之夾鏈袋1 包、電子秤1 台部分，被告甲○○
    、共同被告乙○○均否認為其所有，且無明確證據足認為被
    告甲○○犯本件之罪所用或所得之物；及被告甲○○所有之
    另2 具行動電話、計算機1 臺、電話簿1 本部分，其辯稱係
    其私人與親戚聯絡所用之物，而與本案無關，上開物品既無
    明確證據足資證明其係被告甲○○販賣第二級毒品所用或所
    得之物，爰均不宣告沒收之。(5)按毒品危害防制條例第19條
    第3 項規定應沒收之「水、陸、空交通工具」，必以犯同條
    例第4 條之罪有直接關係者為限，本件扣案之車牌號碼5106
    -TQ 號自用小客車，雖屬被告甲○○所有，有車籍資料查詢
    表1 紙在卷可明（見偵卷第45頁），惟被告甲○○係犯販賣
    第二級毒品罪，其被訴之運輸毒品罪並不成立（理由詳後述
    ），該小客車在被告甲○○為意圖營利為販入毒品之犯行中
    ，僅在其著手前及得手後作為其行程往返方便之用，要難認
    與該小客車與其所犯之販賣毒品罪有直接之關聯，即無從適
    用上開條文予以宣告沒收。(6)扣案之現金20萬元，為被告丙○○販賣甲基安非他命所得之財物，應依毒品危害防制條例
    第19條第1 項規定沒收之。又該條所稱因犯罪所得之物，自
    以實際所得者為限，苟無所得或尚未取得者，自無從為沒收
    及追繳或抵償之諭知（最高法院96年度台上字第5551號判決
    可資參照），是上開扣案甲基安非他命5 包，被告丙○○雖
    以50萬元之價額售予被告甲○○，惟剩餘之30萬元款項部分
    ，被告丙○○尚未向被告甲○○收取，已如前述，是該30萬
    元部分即無由予以追繳或抵償之宣告。(7)自丙○○車上扣得
    之黑色NOKIA 廠牌之手機1 具（不含其內搭配使用之000000
    0000號門號SIM 卡1 枚，該SIM 卡係為CAURNIJA IEIMMACNE
    I 向南頻電信股份有限公司所租用，並非被告丙○○所有，
    有南頻電信股份有限公司查詢單1 紙附卷），為被告丙○○
    所有且為其與被告甲○○聯繫販賣毒品所用之物，業經被告
    丙○○自承在卷，應依毒品危害防制條例第19條第1 項之規
    定，宣告沒收之。(8)其餘扣案之夾鏈袋3 包、電子秤1 台及
    被告丙○○所有之另1 具行動電話部分，雖經被告丙○○坦
    認為其所有，惟其辯稱該夾鏈袋、電子秤為其買毒品時怕被
    偷斤兩所用，另1 具行動電話沒有插SIM 卡，與本案無關等
    語，復查無證據可資證明其為被告丙○○或其共犯為本件犯
    罪所用或所得之物，爰均不予宣告沒收。(9)另扣押物品清單
    所示之甲基安非他命1 小包（毛重1. 55 公克）、大麻煙絲
    （毛重0. 8公克）、吸食器2 組，業經檢察官於被告丙○○
    另涉施用毒品案聲請沒收銷燬，是無庸於本件為沒收銷燬或
    沒收之諭知。經核原判決認事用法，尚無不合，量刑亦稱妥
    適，被告二人上訴意旨否認有販毒犯行，指摘原判決此部分
    不當；公訴人提起上訴，指稱原判決此部分量刑過輕云云，
    則均無理由，均應予上訴駁回。
參、無罪部分：
一、公訴意旨略以：甲○○欲載運上開販入之甲基安非他命返回
    北部一節，被告甲○○另涉犯毒品危害防制條例第4 條第2
    項運輸第二級毒品既遂罪嫌云云。惟按毒品危害防制條例所
    謂「運輸」毒品，係指單純運輸並無他項目的者而言，若以
    販賣目的而從事於搬運之行為，仍成立意圖販賣而持有（或
    販賣）之罪（最高法院24年上字第1673號判例、24年7 月總
    會決議事項38參照）。否則單純為轉讓、施用等目的所為之
    搬運毒品行為，豈不皆應依運輸毒品論罪（至於從國外或甲
    地販入毒品後，再運輸入境或運輸至乙地，因另有運輸之意
    思及行為，與此情形不同），最高法院92年度台上字第1184
    號判決要旨亦可參照。是被告甲○○原居住在台北縣，其南
    下找丙○○之目的，係為販入上開毒品後，攜毒返回北部販
    賣以圖營利一情，業已認明如前，是其於購入毒品後，為達
    己身販賣之目的而載運上開毒品，並無另有運輸毒品之犯意
    可言，揆諸上開說明，即不應再論以運輸第二級毒品罪；此
    外，復查無其他積極證據足資證明被告甲○○確有公訴人所
    指之上述犯行，就被告甲○○被訴之運輸第二級毒品罪部分
    ，即應為無罪之諭知。
二、原審就此部分，以不能證明被告甲○○有運輸毒品犯行，而
    為被告甲○○此部分無罪之判決，核無違誤。檢察官提起上
    訴，猶執前詞，指摘原判決此部分不當，為無理由，應予駁
    回。
據上論斷，應依刑事訴訟法第368 條，判決如主文。
本案經檢察官張其主到庭執行職務。
中    華    民    國    98    年    8     月    27    日
                  刑事第四庭    審判長法  官  蕭權閔
                                      法  官  李嘉興
                                      法  官  吳進寶
以上正本證明與原本無異。
如不服本判決應於收受本判決後10日內向本院提出上訴書狀，其
未敘述上訴理由者，並得於提起上訴後10日內向本院補提理由書
狀（均須按他造當事人之人數附繕本）「切勿逕送上級法院」。
中    華    民    國    98    年    8     月    27    日
                                      書記官  林佳蓉
毒品危害防制條例第4條第2項
製造、運輸、販賣第二級毒品者，處無期徒刑或7 年以上有期徒
刑，得併科新臺幣7 百萬元以下罰金。
附表一：
   ┌─────────────────────────────────────────┐
   │丙○○（0000000000、高雄地方法院97年度聲監字第535號通訊監察書）                   │
   ├──┬────┬─────┬─────────────────────┬─────┤
   │編號│ 時間   │ 對象     │     內容摘要（B為對方）                  │來源      │
   ├──┼────┼─────┼─────────────────────┼─────┤
   │ 1  │97/3/19 │ 甲○○   │B：你去問問看等一下會下去我現在在台中！   │見偵卷第63│
   │    │15：09  │          │A：問啥？                                 │頁（譯文摘│
   │    │        │          │B：散兩那！                               │要表均誤載│
   │    │        │          │A：好呀                                   │為臺灣屏東│
   │    │        │          │B：看一兩多少？                           │地方法院核│
   │    │        │          │A：好呀！                                 │發）      │
   │    │        │          │B：我等一下下去再去拿。                   │          │
   │    │        │          │A：好呀！                                 │          │
   ├──┼────┼─────┼─────────────────────┼─────┤
   │2   │97/3/19 │ 甲○○   │ B：你有問嗎                              │同上      │
   │    │16：10  │          │ A：他現在在問還沒給我                    │          │
   │    │        │          │ B：還沒給你消息？                        │          │
   │    │        │          │ A：若有我馬上說。                        │          │
   ├──┼────┼─────┼─────────────────────┼─────┤
   │3   │97/03/21│ 生仔     │ A：你那有？                              │偵卷第64頁│
   │    │19：46  │ 00000000 │ B：OK啊朋友有處理！                      │頁        │
   │    │        │ 67       │ A：我是說男生“藍山”（音譯）            │          │
   │    │        │          │ B：你要多少？                            │          │
   │    │        │          │ A：一個，我一個朋友要。                  │          │
   │    │        │          │ B：有啊！                                │          │
   │    │        │          │ A：你下來我找你！                        │          │
   │    │        │          │ B：我人在五甲這方面！                    │          │
   │    │        │          │ A：從那去啊！                            │          │
   │    │        │          │ B：等下差不多20分！大順路那！            │          │
   │    │        │          │ A：我過來那附近等！                      │          │
   │    │        │          │ （基地台：高雄市鼓山區○○○路88巷       │          │
   │    │        │          │   32號）                                 │          │
   ├──┼────┼─────┼─────────────────────┼─────┤
   │4   │97/3/30 │甲○○    │B：下來啊！我下高速公路！                 │偵卷第66頁│
   │    │20:05   │          │A：你下高速！                             │背面      │
   │    │        │          │B：嗯！                                   │          │
   │    │        │          │A：你轉右手！一直開到！九如路跟中華       │          │
   │    │        │          │   路十字路口！                           │          │
   ├──┼────┼─────┼─────────────────────┼─────┤
   │5   │97/3/31 │甲○○    │B：你沒叫你朋友看有嗎？                   │偵卷第67頁│
   │    │11:39   │          │A：喔！                                   │背面      │
   │    │        │          │B：叫他找找看！給我電話                   │          │
   │    │        │          │A：你今日不是要董那？                     │          │
   │    │        │          │B：他要約我公家！你要嗎？他說12。         │          │
   │    │        │          │A：我要拿什麼跟你公家？                   │          │
   │    │        │          │B：看你朋友誰要！                         │          │
   │    │        │          │A：你拿來分一分就完了！                   │          │
   │    │        │          │B：我就沒本你聽不懂！                     │          │
   │    │        │          │A：對啊！我也是沒有！                     │          │
   ├──┼────┼─────┼─────────────────────┼─────┤
   │6   │97/3/31 │甲○○    │ B：你有叫你朋友阿生幫我找！              │偵卷第68頁│
   │    │22:12   │          │ A：有啊我有跟他說！                      │          │
   │    │        │          │ B：我明天下去！                          │          │
   │    │        │          │ A：我現在也是要出去找！                  │          │
   │    │        │          │ B：我盡量早一點下去！見面再說！          │          │
   ├──┼────┼─────┼─────────────────────┼─────┤
   │7   │97/4/4  │甲○○    │A：1個10元！                              │偵卷第69頁│
   │    │23:27   │          │B：有漂亮嗎？                             │          │
   │    │        │          │A：他現在要看！看怎樣會跟我說！他現       │          │
   │    │        │          │   在意思你要幾個！                       │          │
   │    │        │          │B：6個！                                  │          │
   │    │        │          │A：好啊！                                 │          │
   │    │        │          │（高雄市鼓山區○○○路88巷32號）          │          │
   ├──┼────┼─────┼─────────────────────┼─────┤
   │8   │97/4/4  │國華 (國仔│A：他要6個！變成我們沒有利潤！你跟你      │同上      │
   │    │23：28  │）00000000│   朋友可以折一點下來！算我們的！         │          │
   │    │        │          │B：你算這樣報折下來就我們的！             │          │
   │    │        │          │A：嗯啊！                                 │          │
   │    │        │          │B：好啊！我看一下怎樣馬上跟你聯絡！       │          │
   │    │        │          │（高雄市鼓山區○○○路88巷32號）          │          │
   ├──┼────┼─────┼─────────────────────┼─────┤
   │9   │97/4/4  │甲○○    │ B：我跟福哥跑去屏東！                    │偵卷第69頁│
   │    │23：32  │          │ A：等一下若那個怎麼辦！                  │背面      │
   │    │        │          │ B：我馬上上去                            │          │
   │    │        │          │ A：你現在下去有嗎？                      │          │
   │    │        │          │ B：要拿來看不知道！                      │          │
   │    │        │          │ A：若沒有快回頭！                        │          │
   │    │        │          │ B：若漂亮10沒關係！稍微殺一下。          │          │
   │    │        │          │ A：我跟你說我朋友現在要先拿！看怎樣      │          │
   │    │        │          │    會說！現在先報價給你！                │          │
   │    │        │          │ B：喔                                    │          │
   │    │        │          │ A：他若說可以我們也是錢去那他那個。      │          │
   │    │        │          │ （高雄市鼓山區○○○路88巷32號）         │          │
   ├──┼────┼─────┼─────────────────────┼─────┤
   │10  │97/04/04│國華      │B：那款那個一個減5！                      │同上      │
   │    │23：42  │          │A：好啊！                                 │          │
   │    │        │          │B：他說算你錢提過來！等一下過去那附       │          │
   │    │        │          │   近！我朋友會去提下來。                 │          │
   │    │        │          │A：他現在人在屏東本來在高雄！他起來       │          │
   │    │        │          │   我馬上拿過去！                         │          │
   │    │        │          │B：好！叫他快一點！                       │          │
   │    │        │          │（高雄市鼓山區○○○路88巷32號）          │          │
   ├──┼────┼─────┼─────────────────────┼─────┤
   │11  │97/04/04│甲○○    │ B：福哥他家門口相等！                    │同上      │
   │    │23:52   │          │ A：好啊！                                │          │
   │    │        │          │ （高雄市鼓山區○○○路88巷32號）         │          │
   ├──┼────┼─────┼─────────────────────┼─────┤
   │12  │97/04/05│甲○○    │A：你走來全家！碗帶著！順便福哥那看       │同上      │
   │    │00：34  │          │   有讚的嗎？                             │          │
   │    │        │          │B：我的碗在車底！                         │          │
   │    │        │          │A：你也是要拿！過去怎麼看！               │          │
   │    │        │          │B：好啊！                                 │          │
   │    │        │          │A：跟他用一些讚的                         │          │
   │    │        │          │（高雄市鼓山區○○○路88巷32號）          │          │
   ├──┼────┼─────┼─────────────────────┼─────┤
   │13  │97/04/07│          │短訊：國.我台北朋友阿善師.要我告訴你      │偵卷第72頁│
   │    │00：47  │          │      .他那裡.明後天會有工作.配合一       │          │
   │    │        │          │      下.我有把你電話留給他或怎樣與       │          │
   │    │        │          │      我聯絡.                             │          │
   │    │        │          │（高雄市○○區○○路253號）               │          │
   ├──┼────┼─────┼─────────────────────┼─────┤
   │14  │97/04/09│甲○○    │B：起來啦！快去匯啦！                     │偵卷第74頁│
   │    │09：42  │          │A：要怎麼下來？                           │          │
   │    │        │          │B：他處理是12點至5點中間！                │          │
   │    │        │          │A：我知道我現在要去！                     │          │
   │    │        │          │B：我要趕12點前給他！給他處理！那不       │          │
   │    │        │          │   然要拖去了！                           │          │
   │    │        │          │A：我沒有要辦喔！你要不跟他說！           │          │
   │    │        │          │B：你沒有要用就對了？                     │          │
   │    │        │          │A：我這邊沒有！                           │          │
   │    │        │          │B：你不參加嗎？你沒有東東就對了！一       │          │
   │    │        │          │   樣要馬上要的就對了！                   │          │
   │    │        │          │A：一樣跟之前那樣！你那邊有嗎？           │          │
   │    │        │          │B：說一說沒出來                           │          │
   │    │        │          │A：你不就要下來拿那個？                   │          │
   │    │        │          │B：對啊！你再幫我找！找好一點的！         │          │
   │    │        │          │A：你不說，這兩天人家都有拿到！他用       │          │
   │    │        │          │   好的時候你再下來                       │          │
   │    │        │          │B：看有沒有再軟一點                       │          │
   │    │        │          │A：現在都105啦！我來幫你用一用！          │          │
   │    │        │          │B：找好一點！                             │          │
   │    │        │          │（高雄市鼓山區濱海一山區○○○路88巷32號）│          │
   │    │        │          │路88巷32號）                              │          │
   ├──┼────┼─────┼─────────────────────┼─────┤
   │15  │97/04/09│生仔      │ A：你有那個嗎？那個好嗎？                │偵卷第75頁│
   │    │23：14  │          │ B：你在哪？                              │          │
   │    │        │          │ A：我現在才要過去他那！                  │          │
   │    │        │          │ B：我現在，在大順！                      │          │
   │    │        │          │ A：你過去他那！                          │          │
   │    │        │          │ B：瞭解！                                │          │
   │    │        │          │ A：那個好嗎？                            │          │
   │    │        │          │ B：還好！不錯！                          │          │
   │    │        │          │ A：可以了喔？                            │          │
   │    │        │          │ B：可以！你朋友要北部下來嗎？            │          │
   │    │        │          │ A：對啊！我現在要跟他拿。                │          │
   │    │        │          │ （高雄市鼓山區○○○路88巷32號）         │          │
   ├──┼────┼─────┼─────────────────────┼─────┤
   │16  │97/04/09│甲○○    │A：師仔！OK！到我手上了！                 │偵卷第75頁│
   │    │23：47  │          │B：漂亮嗎？                               │背面      │
   │    │        │          │A：版頭是普通！                           │          │
   │    │        │          │B：黃的還是白的？                         │          │
   │    │        │          │A：黃的!一點點黃！中版啦！102，他本1      │          │
   │    │        │          │   05！這樣有辦法嗎？                     │          │
   │    │        │          │B：中版的喔！                             │          │
   │    │        │          │A：剩下都OK！正常！                       │          │
   │    │        │          │（高雄市鼓山區○○○路88巷32號）          │          │
   ├──┼────┼─────┼─────────────────────┼─────┤
   │17  │97/04/10│生仔      │B：你朋友有下來嗎？                       │偵卷第76頁│
   │    │10：35  │          │A：他下午下來應該是！                     │          │
   │    │        │          │B：有下來跟我通知，因為有朋友再問！       │          │
   │    │        │          │A：他到，我馬上那個！他最快下來也要       │          │
   │    │        │          │   晚上！                                 │          │
   │    │        │          │（高雄市鼓山區○○○路88巷32號）          │          │
   └──┴────┴─────┴─────────────────────┴─────┘
    附表二：
   ┌─────────────────────────────────────────┐
   │甲○○                                                                            │
   ├──┬────┬─────┬─────────────────────┬─────┤
   │編號│時間    │對方      │內容（B為對方）                           │來源      │
   ├──┼────┼─────┼─────────────────────┼─────┤
   │1   │97/02/01│A ：不明  │A ：外面有些東西很好沒錯啊，這個也好啊，可│監聽電話：│
   │    │13：30  │0000000000│    是...                                 │0000000000│
   │    │        │B：德哥（ │B：小雨拿得很好單價便宜很多。             │對象：『德│
   │    │        │0000000000│A：7萬5是吧。                             │哥』、臺灣│
   │    │        │）        │B：對啊。                                 │高雄地方法│
   │    │        │C：甲○○ │A：對啊，也是這樣子。                     │院97年聲監│
   │    │        │          │B ：現在這樣搞很不好競爭，所以我最近都停下│續字第29號│
   │    │        │          │    來。                                  │號通訊監察│
   │    │        │          │A：對啊！我也是這麼覺得！                 │書（詳見偵│
   │    │        │          │B：可以的話就拿一點！                     │卷第49頁）│
   │    │        │          │A：他是半個100，2個人公家！你跟他公       │          │
   │    │        │          │   家這樣子！                             │          │
   │    │        │          │B：那差不多！                             │          │
   │    │        │          │C ：他這個不錯很好啊，他有2 種，一種台中，│          │
   │    │        │          │    一種高雄，台中不行就不要，拿高雄的。  │          │
   ├──┼────┼─────┼─────────────────────┼─────┤
   │2   │97/02/29│德哥      │A：你要不要參加？要去交遊啊！             │監聽電話：│
   │    │15：41  │          │B：最近東西這樣都不行！                   │0000000000│
   │    │        │          │A：好很好！就是你那個！                   │對象：『德│
   │    │        │          │B：那個也不行啊！                         │哥』、臺灣│
   │    │        │          │A：真的還假的！                           │高雄地方法│
   │    │        │          │B：我被打槍打的要命！                     │院97年聲監│
   │    │        │          │A：說那個不行？                           │續字第154 │
   │    │        │          │B：對啊！                                 │號通訊監察│
   │    │        │          │A：有一種也很好！                         │書（詳見偵│
   │    │        │          │B：最近東西不行搞到都沒有想要用！         │卷第53頁）│
   │    │        │          │A：嗯！                                   │          │
   │    │        │          │B：可以的話在那個！一來不能競爭！二       │          │
   │    │        │          │   來東西不行說！                         │          │
   │    │        │          │A：高雄那個就很好但東西很貴！             │          │
   │    │        │          │B：東西貴又不好那也沒辦法競爭啊！         │          │
   │    │        │          │A：我那天打給你那個165的                  │          │
   │    │        │          │B：那不行                                 │          │
   │    │        │          │A：不行你就拿高雄18！你有看到！高雄       │          │
   │    │        │          │   那就很高級！但比較貴！                 │          │
   │    │        │          │B：說看東西可以貴一點無所謂！最近要       │          │
   │    │        │          │   把信用作起來                           │          │
   ├──┼────┼─────┼─────────────────────┼─────┤
   │3   │97/02/29│阿喜      │B：有消息啊！                             │監聽電話：│
   │    │14：33  │0000000000│A：多少？                                 │0000000000│
   │    │        │          │B：足足！                                 │對象：『阿│
   │    │        │          │A：多少？                                 │善師甲○○│
   │    │        │          │B：那個我有去接過！台南！                 │』、臺灣高│
   │    │        │          │A：開到台南喔！                           │雄地方法院│
   │    │        │          │B：嗯！115！                              │97 年 聲監│
   │    │        │          │A：那俗到！                               │字第30 5號│
   │    │        │          │B：東西很好！我有吃過啊！                 │通訊監察書│
   │    │        │          │A：115有問題嗎那差太多了！                │書（詳見偵│
   │    │        │          │B：他也是一樣先給我試啊！                 │卷第61頁背│
   │    │        │          │A：嗯！                                   │面）      │
   │    │        │          │B：我們兩公家嗎？我們錢先不用提下去       │          │
   │    │        │          │A：115那款東西！你問是不是「油歲晶晶      │          │
   │    │        │          │   」（音譯）很像鑽石！                   │          │
   │    │        │          │B：我不知道！                             │          │
   │    │        │          │A：跟我拿一樣很像亮銷日本的。             │          │
   │    │        │          │B：嗯！                                   │          │
   │    │        │          │A：不夠力但不是“ㄘㄨㄚˋ”（音譯）       │          │
   │    │        │          │   纖！但那是不夠裡！你聽懂嗎？           │          │
   │    │        │          │B：那有辦法銷嗎？                         │          │
   │    │        │          │A：那很難銷！我跟我朋友拿！               │          │
   │    │        │          │B：嗯！                                   │          │
   │    │        │          │A：我朋友現在還3-4個，3-4兩啊！           │          │
   │    │        │          │B：他跟我說好！                           │          │
   │    │        │          │A：銷日本耶！                             │          │
   │    │        │          │B：我問問看！                             │          │
   └──┴────┴─────┴─────────────────────┴─────┘


司法院資訊處製作；財團法人民間司法改革基金會備份。
